【裁判字號】    99,訴,316
【裁判日期】    990823
【裁判案由】    毒品危害防制條例
【裁判全文】
臺灣基隆地方法院刑事判決        99年度訴字第316號
公  訴  人  臺灣基隆地方法院檢察署檢察官
被      告  甲○○
上列被告因毒品危害防制條例案件，經檢察官提起公訴（99年度
毒偵字第541、611號），並經本院合議庭裁定由受命法官獨任進
行簡式審判程序，判決如下：
    主      文
甲○○施用第一級毒品，累犯，處有期徒刑柒月，扣案之注射針
筒貳支沒收；又施用第二級毒品，累犯，處有期徒刑參月，扣案
之第二級毒品安非他命殘渣毛重零點貳公克（併同難以完全析離
之包裝袋壹只）沒收銷燬之，吸食器壹組沒收；又施用第一級毒
品，累犯，處有期徒刑柒月，扣案之注射針筒壹支沒收；又施用
第二級毒品，累犯，處有期徒刑參月，扣案之第二級毒品安非他
命殘渣毛重零點參公克（併同難以完全析離之包裝袋壹只）沒收
銷燬之，玻璃球吸食器貳組沒收。應執行有期徒刑壹年肆月，扣
案之第二級毒品安非他命殘渣毛重零點貳公克、零點參公克（併
同難以完全析離之包裝袋共貳只）均沒收銷燬之，注射針筒參支
、吸食器壹組、玻璃球吸食器貳組均沒收。
    事實及理由
一、本件犯罪事實應補充：「甲○○於民國99年3月28日上午8時
    許，在基隆市○○區○○路65巷57號住處內，將第一級毒品
    海洛因置入注射針筒內摻水混合注射手臂皮膚之方式，施用
    第一級毒品海洛因（起訴書誤載於99年3月28日晚間11時50
    分許為警採尿前回溯24小時內某時，在不詳地點、以不詳方
    式，此部分業據蒞庭檢察官當庭更正）。另於99年4月4日晚
    上7時30分許，在基隆市○○路加油站廁所內，將第一級毒
    品海洛因置入注射針筒內摻水混合注射手臂皮膚之方式，施
    用第一級毒品海洛因（起訴書誤載於99年4月5日晚間10時30
    分許為警採尿前各回溯24小時內某時，在不詳地點，以不詳
    方式，此部分業據蒞庭檢察官當庭更正）。」、證據應補充
    ：「被告於本院準備程序及審判程序之自白。」、應適用之
    法條應補充：「被告持有第一級毒品海洛因係供施用，其持
    有之低度行為為施用之高度行為所吸收，不另論罪。其所犯
    2次施用第一級毒品罪及2次施用第二級毒品罪之4罪間，犯
    意各別，罪名互異，應分論併罰。扣案之第二級毒品安非他
    命殘渣毛重各0.2公克、0.3公克（併同難以完全析離之包裝
    袋共2只），均為查獲之毒品（蓋無論以何種方式分離包裝
    袋與其內裝之毒品，包裝袋內均會有極微量毒品殘留，故上
    述包裝袋應整體視為查獲毒品，一併依前揭規定宣告沒收銷
    燬之，參見最高法院95年度臺上字第3739號、第7354號判決
    ），不問屬於犯人與否，應依毒品危害防制條例第18條第1
    項前段宣告沒收銷燬之。另注射針筒3支，係供本案施用第
    一級毒品所用之物；而吸食器1組、玻璃球吸食器2組，係供
    本案施用第二級毒品所用之物，均為犯罪行為人即被告所有
    ，業據被告供明在卷，依刑法第38條第1項第2款之規定宣告
    沒收。」外，餘均引用如附件檢察官起訴書之記載。
二、據上論斷，應依刑事訴訟法第273條之1第1項、第284條之1
    、第299條第1項前段、第310條之2、第454條第2項，毒品危
    害防制條例第10條第1項、第2項、第23條第2項、第18條第1
    項前段，刑法第11條、第47條第1項、第51條第5款、第38條
    第1項第2款，判決如主文。
本案經檢察官乙○○到庭執行職務。
中    華    民    國    99    年    8    月    23    日
                  刑事第五庭法  官    何怡穎
上正本證明與原本無異
對於本件判決如有不服，應於收受送達後10日內，向本院提出上
訴書狀，上訴於臺灣高等法院，並按他造當事人之人數附具繕本
。
中    華    民    國    99    年    8     月    23    日
                            書記官    翁其良
附錄本案論罪科刑法條：
毒品危害防制條例第10條
施用第一級毒品者，處 6 月以上 5 年以下有期徒刑。
施用第二級毒品者，處 3 年以下有期徒刑。
附件：
臺灣基隆地方法院檢察署檢察官起訴書
                                     99年度毒偵字第541號
                                     99年度毒偵字第611號
    被      告  甲○○  男  36歲（民國○○年○月○○日生）
                        住桃園縣大園鄉○○村○○○路136
                        巷5號之1
                        居基隆市○○區○○路65巷57號
                        國民身分證統一編號：Ｚ000000000號
上列被告因違反毒品危害防制條例案件，已經偵查終結，認應提
起公訴，茲將犯罪事實及證據並所犯法條分敘如下：
        犯罪事實
一、甲○○前因詐欺案件，經臺灣基隆地方法院以96年度易字第
    292號判決判處有期徒刑3月確定，經減刑為1月15日，於民
    國97年2月5日易科罰金執行完畢。復因施用第二級毒品，經
    臺灣板橋地方法院以97年度毒聲字第1634號裁定送臺灣臺北
    看守所附設勒戒處所觀察、勒戒後，認有繼續施用毒品之傾
    向，再經臺灣板橋地方法院以98年度毒聲字第413號裁定令
    入戒治處所施以強制戒治，至98年11月24日停止戒治出所，
    並經臺灣板橋地方法院檢察署檢察官於98年12月15日，以98
    年度戒毒偵字第806號為不起訴處分。詎其猶不知戒除毒癮
    ，復基於施用第一級、第二級毒品之犯意，於下列時、地施
    用毒品並為警查獲：
    (一)甲○○於99年3月28日晚間11時50分許為警採尿前回溯24
      小時內某時，在不詳地點、以不詳方式，施用第一級毒品
      海洛因1次。另於99年3月28日下午1時30分許，在基隆火
      車站廁所內，施用第二級毒品甲基安非他命1次。嗣於同
      日晚間10時50分許，在基隆市○○區○○路、仁二路為警
      盤查時，查獲安非他命吸食器1組、安非他命殘渣（毛重
      0.2公克）及注射針筒2支。
    (二)甲○○於99年4月5日晚間10時30分許為警採尿前各回溯24
      小時內某時，在不詳地點，以不詳方式，施用第一級毒品
      海洛因1次。另基於施用第二級毒品之犯意，於99年4月4
      日晚上某時，在基隆市○○路加油站廁所內，以燒烤玻璃
      球吸食器之方式，施用第二級毒品甲基安非他命1次。嗣
      於99年4月5日晚間9時45分許，在基隆市○○路及愛一路
      路口為警盤查時，查獲第二級毒品安非他命殘渣（毛重
      0.3公克）、玻璃球吸食器2組及注射針筒1支，始悉上情
      。
二、案經基隆市警察局第一分局報告偵辦。
        證據並所犯法條
一、證據清單及待證事實：
┌──┬───────────┬────────────┐
│編號│    證  據  名  稱    │     待  證  事  實     │
├──┼───────────┼────────────┤
│ 一 │被告甲○○於警詢及偵查│證明被告甲○○有施用第二│
│    │中自白之供述。        │級毒品甲基安非他命之事實│
│    │                      │。                      │
├──┼───────────┼────────────┤
│ 二 │臺灣尖端先進生技醫藥股│證明被告於99年3月28日晚 │
│    │份有限公司於99年4月2日│間11時50分、99年4月5日晚│
│    │及99年4月16日所出具之 │間10時30分許為警所採尿液│
│    │濫用藥物檢驗報告2紙、 │，經送驗結果呈安非他命、│
│    │基隆市警察局第一分局偵│甲基安非他命、嗎啡及可待│
│    │辦毒品案件尿液檢體對照│因陽性反應之事實。      │
│    │表（尿液檢體編號：120 │                        │
│    │號、130號）2紙。      │                        │
├──┼───────────┼────────────┤
│ 三 │基隆市警察局第一分局搜│證明被告為警盤檢查獲時，│
│    │索扣押筆錄、扣押物品收│持有安非他命吸食器1組及 │
│    │據、扣押物品目錄表、毒│注射針筒1支，而扣案之吸 │
│    │品初步鑑驗報告單各乙份│食器，經鑑定結果含有毒品│
│    │。                    │安非他命成份之事實。（犯│
│    │                      │罪事實(一)）              │
├──┼───────────┼────────────┤
│ 四 │甲○○毒品案證物照片6 │同上。                  │
│    │幀。                  │                        │
├──┼───────────┼────────────┤
│ 五 │基隆市警察局第一分局搜│證明被告係為警盤查查獲，│
│    │索扣押筆錄、扣押物品目│當場並扣得安非他命吸食器│
│    │錄表、勘察採證同意書、│2組、注射針筒1支、而扣案│
│    │毒品初步鑑驗報告書各乙│之安非他命吸食器，經鑑定│
│    │份。                  │結果含有毒品安非他命成份│
│    │                      │之事實。（犯罪事實(二)）  │
├──┼───────────┼────────────┤
│ 六 │甲○○毒品案證物照片6 │同上。                  │
│    │幀。                  │                        │
├──┼───────────┼────────────┤
│ 七 │刑案資料查註紀錄表。  │證明被告本件係於觀察、勒│
│    │                      │戒釋放後五年內再犯。    │
└──┴───────────┴────────────┘
二、核被告所為，係犯毒品危害防制條例第10條第1項之施用第
    一級毒品罪嫌及同條第2項之施用第二級毒品罪嫌。被告施
    用第二級毒品前後持有第二級毒品之低度行為，應為其施用
    第二級毒品之高度行為所吸收，不另論罪。被告所犯上開二
    罪間，犯意各別，罪名互異，請分論併罰。又被告有犯罪事
    實欄所載之科刑執行情形，其於受有期徒刑之執行完畢後，
    5年內，故意再犯有期徒刑以上之本罪，為累犯，請依刑法
    第47條第1項規定加重其刑。另扣案之毒品，請依毒品危害
    防制條例第18條第1項之規定宣告沒收銷燬之；扣案之安非
    他命吸食器及注射針筒，為被告施用毒品所用之物，請依刑
    法第38條第1項第2款規定宣告沒收。
三、依毒品危害防制條例第23條第2項、刑事訴訟法第251條第1
    項提起公訴。
    此致
臺灣基隆地方法院
中    華    民    國    99    年    4     月    27    日
                              檢  察  官  李明哲
上正本證明與原本無異
中    華    民    國    99    年    5     月    3     日
                              書  記  官  林子堯
參考法條：
毒品危害防制條例第10條
施用第一級毒品者，處 6 月以上 5 年以下有期徒刑。
施用第二級毒品者，處 3 年以下有期徒刑。

司法院資訊處製作；財團法人民間司法改革基金會備份。
